【裁判字號】    99,訴,979
【裁判日期】    991129
【裁判案由】    違反毒品危害防制條例
【裁判全文】
臺灣臺南地方法院刑事判決               99年度訴字第979號
公  訴  人  臺灣臺南地方法院檢察署檢察官
被      告  林子琪
上列被告因違反毒品危害防制條例案件，經檢察官提起公訴（99
年度毒偵字第1075、1077、1108、1192號），被告於準備程序中
就被訴事實為有罪之陳述，經本院合議庭裁定改依簡式審判程序
審理，判決如下：
    主  文
林子琪犯施用第一級毒品罪，共計肆罪，均累犯，各處有期徒刑
拾月。應執行有期徒刑壹年貳月。
    事實及理由
一、本件犯罪事實、證據及理由，除應於證據欄補載「被告於本
    院審理中自白犯罪事實。」外，餘均引用檢察官起訴書之記
    載（如附件）。被告雖於本院審理中辯稱：98年12月25日與
    99年1月8日二次施用時間，非如起訴書所載，是在採尿前26
    時內施用，而是相距有四至五天前施用云云。按海洛因係由
    嗎啡經化學合成而製得，經注射進入人體後，因代謝而分解
    又生成嗎啡，因此施打海洛因後，由尿液檢驗結果仍為嗎啡
    反應，核屬科學上正常合理現象，此有行政院衛生署管制藥
    品管理局95年6月29日管檢字第0950007080號函文可參。而
    海洛因經服用後24小時內約有服用量之百分之八十排泄於尿
    液中，其於尿液中排出之最長時限，受施用劑量、施用方式
    、個人體質及其代謝情況等因素影響，因個案而異，一般可
    檢出之最長期間為海洛因服用後2至4天，此經行政院衛生署
    管制藥品管理局91年10月3日管檢字第110436號函示可參。
    是以，被告已自承有施用海洛因，應以採尿前24小時內施用
    之可能性為大，公訴意旨認定係採尿前二十六小時，尚無違
    誤。其所辯或係記憶有誤或施用後之時間錯亂。併此敘明。
二、查海洛因依其對社會危害性之程度，已為毒品危害防制條例
    第二條第二項第一款列為第一級毒品。核被告所為，係違反
    毒品危害防制條例第十條第一項之施用第一級毒品罪。其施
    用前持有第一級毒品之低度行為，為其施用之第一級毒品高
    度行為所吸收，不另論罪。被告四次犯行，犯意各別，時間
    不同，應予分論併罰。又被告前於九十五年間，因犯施用毒
    品罪，經本院判處有期徒刑十月確定，與他案件合併執行，
    於九十七年三月一日執行完畢出監。有台灣台南地方法院檢
    察署刑案資料查註紀錄表在卷可按，其於五年之內再犯本件
    有期徒刑以上之罪，為累犯，應依法加重其刑。爰審酌被告
    前因施用毒品經送觀察、勒戒及強制戒治治療程序後，猶不
    思戒絕革除惡習，仍為本案犯行，顯然其意志力甚為薄弱，
    迄未能戒除毒癮，惟兼衡被告施用毒品犯行，在性質上乃屬
    對自我身心健康之自戕行為，尚未嚴重破壞社會秩序、侵害
    他人權益，及犯後坦承犯行，態度尚屬良好等一切情狀，各
    量處如主文所示之刑，並定其執行刑，以資懲儆。
三、依刑事訴訟法第二百七十三條之一第一項、第二百九十九條
    第一項前段、第三百十條之二、第四百五十四條第二項，毒
    品危害防制條例第十條第一項，刑法第十一條前段、第五十
    一條第一項第五款、第四十七條第一項，判決處如主文所示
    之刑。
四、如不服本案判決，得自收受送達之日起十日內向本院提起上
    訴。
中    華    民    國    99    年    11    月    29    日
                  刑事第三庭    法  官  朱中和
以上正本證明與原本無異。
如不服本判決應於收受本判決後10日內向本院提出上訴書狀，並
應敘述具體理由。其未敘述上訴理由者，應於上訴期間屆滿後20
日內向本院補提理由書狀（均須按他造當事人之人數附繕本）「
切勿逕送上級法院」。
                                 書記官 黃秋萍
中    華    民    國    99    年    11    月    30    日
附錄法條
毒品危害防制條例第10條
施用第一級毒品者，處 6 月以上 5 年以下有期徒刑。
施用第二級毒品者，處 3 年以下有期徒刑。

司法院資訊處製作；財團法人民間司法改革基金會備份。
